【裁判字號】    96,聲再,8
【裁判日期】    970428
【裁判案由】    確認界址
【裁判全文】
台灣雲林地方法院民事裁定               96年度聲再字第8號
抗  告  人   乙○○
相  對  人   甲○○
上列抗告人因與相對人間請求確認界址事件，對於中華民國
96年12月31日本院所為裁定，提起抗告，本院裁定如下：
    主  文
抗告駁回。
程序費用新台幣壹仟元由抗告人負擔。
    理  由
一、抗告意旨略以：抗告人前與相對人間因確認界址事件，經鈞
    院88年度虎簡字第205 號、89年度簡上字第10號判決，認定
    以鑑定圖所示之Ｃ至Ｂ點連線為經界線。嗣抗告人因不服鈞
    院88年度虎簡字第205 號裁定更正該鑑定圖上Ｂ點座標之位
    置，提起抗告，遭鈞院91年度簡抗字第4 號裁定駁回確定後
    ，抗告人於96年08月14日發現西螺地政事務所公告抗告人與
    相對人間之界址係依鈞院91年03月25日確定判決書辦理，且
    鈞院88年度虎簡字第205 號判決主文內，僅記載依鑑定圖所
    示ＣＢ點連線為經界線，並未載明Ｂ點座標為何。因此於96
    年08月27日對鈞院88虎簡字第205 號、91年度簡抗字第4 號
    裁定聲請再審。抗告人於再審聲請狀中，既已釋明其遵守不
    變期間之情形，乃鈞院仍認抗告人未於接獲92年度簡抗字第
    4 號確定裁定後30日內提出再審，已逾再審之不變期間。於
    理由中且稱：依抗告人聲請狀中所述，應係針對88年度虎簡
    字第205 號本案判決聲請再審等語。無視抗告人於該書狀理
    由三已敘明係針對91年度簡抗字第4 號裁定聲請再審，顯有
    適用法規錯誤及重要證據漏未斟酌之違誤，為此請求廢棄前
    開96年聲再字第8 號駁回再審聲請之裁定。
二、按對於簡易訴訟程序之第二審裁判，其上訴利益逾第466 條
    所定之額數者，當事人僅得以其適用法規顯有錯誤為理由，
    逕向最高法院提起上訴或抗告。又對於簡易訴訟程序之第二
    審裁判，提起第三審上訴或抗告，須經原裁判法院之許可。
    前項許可，以訴訟事件所涉及之法律見解具有原則上之重要
    性者為限。前項之上訴或抗告，為裁判之原法院認為不應許
    可者，應以裁定駁回其上訴或抗告。民事訴訟法第436 條之
    2 第1 項、第436 條之3 第1 項、第2 項分別定有明文。而
    所謂「適用法規顯有錯誤」，係指原第二審裁判就其所確定
    之事實適用法規顯有錯誤而言。至所謂「有原則上之重要性
    」，則係指該訴訟事件所涉及之法律問題意義重大，而有加
    以闡釋之必要者而言。倘所提起之上訴或抗告，未具體指出
    有何適用法規顯有錯誤之情形，以及所涉及之法律見解具有
    原則上之重要性時，所為之上訴或抗告，即難認為合法。
三、經查，本件抗告人與相對人間，因界址不清，訴請確定界址
    者，其上訴利益即訴訟標的之價額，依民事訴訟法第77條之
    12之規定，係以第466 條所定不得上訴第三審之最高利益額
    數加10分之1 定之，是其上訴利益已逾同法第466 條所定之
    額數。按諸前揭說明，抗告人就本院所為前開駁回再審聲請
    之裁定，固符合一定上訴利益之限制，惟仍需所涉及之法律
    見解，具有原則上之重要性，抗告之要件始為充足。茲查抗
    告人所提本件抗告意旨，主在爭執其所提再審，是否已逾不
    變期間，核屬事實認定之範疇，並未涉及任何法規適用之問
    題，已與前開要件不合，而難准許。縱認事實認定有無，攸
    關應選擇適用何一法規，則不問抗告人聲請再審之客體，究
    係本院88虎簡字第205號、91年度簡抗字第4號裁定，或係88
    年度虎簡字第205 號本案判決；即就抗告人是否確係於所稱
    96年08月14日始發現再審事由乙節而言，抗告人既未提出任
    何證據以實其說，空言指稱再審之不變期間應自96年08月14
    日起算、已「釋明」遵守不變期間之證據云云，本院亦難於
    並無證據之情形下，為其有利之認定。綜上所陳，本件抗告
    意旨僅係就其是否符合聲請再審之要件，再為爭執，並未具
    體指出本院駁回其再審聲請之裁定，有何認事用法顯有錯誤
    之情形，及上開裁定所涉及之法律見解有何原則上之重要性
    ，按諸首揭法條之規定，顯有未洽，是抗告人所提本件抗告
    ，不應許可。
四、據上論結，本件抗告不應許可，依民事訴訟法第436 條之3
    第3 項、第95條、第78條，裁定如主文。
中    華    民    國    97    年    4     月    28    日
                  民事第一庭  審判長法  官  紀文勝
                                    法  官  許佩如
                                    法  官  黃瑞井
以上正本係照原本作成。
如對本裁定不服，須於裁定送達後十日內，逕向最高法院抗告。
中    華    民    國    97    年    4     月    28    日
                                    書記官  徐基典


司法院資訊處製作；財團法人民間司法改革基金會備份。
